# 固定资产母子公司转移问题

提问人：神 风 之雨 时间：2022-07-20 03:05:49
母公司打算转移一批固定资产到子公司，打算以转移时点的固定资产净值为转移对价
求助陈版，子公司接收固定资产后，在子公司层面
1 、该批固定资产价格（转移对价）达不到固资金额标准的是不是直接可以费用化
2 、达到标准的固资该怎么计提折旧（折旧年限和残值确认），折旧年限可以以在母公司的剩余年限来确认吗？
3 、残值是按百分比确认的，那是否只能该按转移对价的百分比确认残值还是可以按母公司之前的原值百分比确认（即和转移前在母公司的残值保持不变）

回答人：chenyiwei
1 、理论上可以，但基于编制合并报表的考虑，除非该金额显著不重大，否则还是建议继续确认为固定资产。
2 、理论上子公司在取得固定资产后，需根据这些资产当时的实际状况重新确定折旧年限和预计净残值，并在后续每个资产负债表日进行定期复核调整。但在实务中，如果母公司的折旧政策制定得比较合理，一般也可以沿用该资产在母公司的原剩余折旧年限和预计净残值。
3 、预计净残值是一项会计估计，理论上并没有严格按百分比计算的做法。并且固定资产在合并集团内部的转移理论上不应影响预计净残值的金额。也就是说基于合并报表的目的，继续保持在母公司原先的预计净残值金额可能更恰当。